臺灣臺中地方法院刑事裁定
111年度撤緩字第167號
聲  請  人  臺灣臺中地方檢察署檢察官
受  刑  人  陳浚培


上列聲請人因受刑人詐欺案件（109年度簡字第331號），聲請撤
銷緩刑之宣告（111年度執聲字第1755號），本院裁定如下：
    主  文
陳浚培之緩刑宣告撤銷。
    理    由
一、聲請意旨略以：受刑人陳浚培因詐欺案件，經本院於民國10
    9年3月25日以109度簡字第331號（108年度偵字第22894號）
    判處拘役50日，緩刑2年，於109年4月28日確定在案。惟受
    刑人於緩刑期內即109年12月9日復犯妨害秩序等案件，經本
    院於111年1月27日以111年度簡字第83號判處有期徒刑6月，
    緩刑2年，並應向指定之政府機關、政府機構、行政法人、
    社區或其他符合公益目的之機構或團體，提供100小時之義
    務勞務，及於緩刑期內接受受理執行之地方檢察署所舉辦之
    法治教育2場次，緩刑期間付保護管束，於111年6月7日確定
    在案。核該受刑人於緩刑期間，不知潔身自愛，又故意犯妨
    害秩序罪，顯然緩刑對其難收矯治之效，為杜其一再故意犯
    罪及建立其守法觀念，已合於刑法第75條之1第1項第2款所
    定撤銷緩刑宣告之原因，爰依刑事訴訟法第476條規定聲請
    撤銷其緩刑宣告等語。
二、按緩刑之宣告應撤銷者，由受刑人所在地或其最後住所地之
    地方法院（已改制為地方檢察署）檢察官聲請該法院裁定之
    ，刑事訴訟法第476條定有明文。復按受緩刑之宣告，而於
    緩刑期內因故意犯他罪，而在緩刑期內受六月以下有期徒刑
    、拘役或罰金之宣告確定，足認原宣告之緩刑難收其預期效
    果，而有執行刑罰之必要者，得撤銷其宣告，刑法第75條之
    1第1項第2款定有明文，考其立法意旨以：「現行關於緩刑
    期間內故意犯他罪，而在緩刑期內受得易科罰金之有期徒刑
    之宣告者，列為應撤銷緩刑之事由，因認過於嚴苛，而排除
    第75條應撤銷緩刑之事由，移列至得撤銷之事由，俾使法官
    依被告再犯情節，而裁量是否撤銷先前緩刑之宣告；其次，
    如有前開事由，但判決宣告拘役、罰金時，可見行為人仍未
    見悔悟，有列為得撤銷緩刑之事由，以資彈性適用」。是該
    條文採用裁量撤銷主義，賦予法院撤銷與否之權限，特於第
    1項規定實質要件為「足認原宣告之緩刑難收其預期效果，
    而有執行刑罰之必要」，供作審認之標準。亦即於上揭「得
    」撤銷緩刑之情形，法官應依職權本於合目的性之裁量，妥
    適審酌被告所犯前後數罪間，關於法益侵害之性質、再犯之
    原因、違反法規範之情節是否重大、被告主觀犯意所顯現之
    惡性及其反社會性等情，是否已使前案原為促使惡性輕微之
    被告或偶發犯、初犯改過自新而宣告之緩刑，已難收其預期
    之效果，而確有執行刑罰之必要，此與刑法第75條第1項所
    定2款要件有一具備，即毋庸再行審酌其他情狀，應逕予撤
    銷緩刑之情形完全不同。故在緩刑期內因故意犯他罪，而在
    緩刑期內受得易科罰金之有期徒刑之宣告確定者，並非一律
    撤銷其緩刑宣告，應由法院斟酌原宣告之緩刑是否確難收預
    期效果，而有執行刑罰之必要，再決定是否撤銷緩刑之宣告
    。
三、經查：
  ㈠受刑人住所地為臺中市○○區○○○○街00號2樓之1，係本院管轄
    地域，是聲請人向本院為本件聲請，程序上尚無不合。
  ㈡受刑人陳浚培前因詐欺案件，經本院於民國109年3月25日以1
    09度簡字第331號判處拘役50日，緩刑2年，於109年4月28日
    確定在案，緩刑期間自109年4月28日起算至111年4月27日止
    ；又受刑人於緩刑期間內之109年12月9日故意犯妨害秩序罪
    ，經本院以111年度簡字第83號判決判處有期徒刑6月，於11
    1年6月7日確定（即後案）等情，有上開各案之判決書及被
    告之臺灣高等法院被告前案紀錄表各1份在卷可稽，足認受
    刑人確有於前案之緩刑期間內因故意犯他罪，而在前案緩刑
    期內受有期徒刑6月之宣告確定之情。
  ㈢本院審酌被告所犯前、後案2罪雖分別為詐欺及妨害秩序案件
    ，罪質不同，然均為故意犯罪，被告經本院於109年3月25日
    判決宣告緩刑2年確定後，本應謹言慎行、奉公守法，然竟
    於緩刑期間內再犯後案之妨害秩序案件，顯見被告並未因前
    案給予之緩刑宣告而愛惜羽毛，仍重蹈覆轍，一再漠視我國
    律法，法治觀念淡薄，法敵對意識實屬強烈，難認有何悛悔
    改過之心，亦昭前案之程序，沒有令其知所警惕，已具有相
    當程度之主觀惡性及反社會性，已難認有何合於「經此偵審
    程序，當知所警惕，信無再犯之虞」之情。綜上，實難認為
    前案之緩刑宣告有何啟其自我警惕而免再犯之效果。本院審
    酌前開各情，認受刑人原宣告之緩刑既難收預期之效果，為
    維護社會秩序並避免受刑人心存僥倖而一再違法，認有對受
    刑人執行刑罰制裁以為教化之必要，自與前揭刑法第75條之
    1第1項第2款之規定意旨相符。
  ㈣綜上所述，聲請人之聲請為有理由，爰撤銷受刑人上開緩刑
    之宣告。
四、依刑事訴訟法第476條、刑法第75條之1第1項第2款規定，裁
    定如主文。
中　　華　　民　　國　　111 　年　　7 　　月　　29　　日
　                刑事第二庭  法  官 黃光進
以上正本證明與原本無異。
如不服本裁定，應於收受送達後5日內向本院提出抗告狀。（應
附繕本）
　　　　　　　　　　　　　　　書記官 李噯靜
中　　華　　民　　國　　111 　年　　7 　　月　　29　　日